# 关于《上市公司执行企业会计准则》 2019 年中成本法核算子公司长投中一句话的理解

提问人：wx_5ed465f72489 时间：2022-11-01 22:13:34
您好陈老师：
《上市公司执行企业会计准则 2019 年》中有句话一直没有理解如下：
要求对投资的子公司的长投按成本法核算 ，主要是为了避免在子公司实际宣告发放现金股利或利润之前，母公司提前垫付资金给子公司用来发放现金股利和利润的情况，解决了原来权益法下投资收益不能足额收回导致的超额分配问题
请问老师，这句话要怎么理解才对呢？
我一直没有理解了呢？
我的理解，如果如上文所述，母公司提前垫付资金给子公司分配股利，此时在子公司个别报表中如下分录：
收到母公司垫付款时
借：银行存填
贷：其他应付款-母公司
宣告分配股利时
借：未分配利润
贷：应付股利
实际分配股利时
借：应付股利
贷：银行存款
此时对母公司来讲，没有任何损失。钱又回去了。
如果按权益法核算则
1 、母公司确认投资收益
借：长投
贷：投资收益
2 、子公司分红
借：未分配利润
贷：应付股利
3 、子公司收到母公司代垫款
借：银行存款
贷：其他应付款
4 、子公司实际分红
借：应付股利
贷：银行存款
5 、母公司确认应收股利同时冲减长投
借：应收股利
贷：长期股权投资
6 、母公司实际收到分红款
借：银行存款
贷：应收股利
此时母公司也没有损失吧，
请问老师，我这样理解是哪个地方不对呢？？

回答人：chenyiwei
这个问题不应理解为“母公司提前垫付资金给子公司分配股利”。其正确理解是：如果母公司在个别报表层面对子公司的长期股权投资按权益法核算，在年末就按照子公司当年度的盈利按比例确认投资收益，增加母公司自身的未分配利润，则母公司自己的股东会就这部分增加的未分配利润提出分配要求。而此时母公司尚未从子公司收到股利，即尚无现金流入，却要先向自身的股东分配股利，这会导致现金的提前流出，影响母公司自身的资金状况，就是此处的“垫付资金”。
该事项和被投资的子公司是完全没有关系的，子公司并不会因此收到母公司提供的资金。